臺灣板橋地方法院交通事件裁定　　　　96年度交聲字第1620號
原處分機關　交通部公路總局臺北區監理所
異　議　人　甲○○
即受處分人　　　　　國民
上列受處分人因違反道路交通管理處罰條例案件，對於交通部公
路總局臺北區監理所於中華民國96年9 月20日以北監自裁字第裁
40-AD0000000號違反道路交通管理事件裁決書所為之裁決處分不
服，聲明異議，本院裁定如下：
    主  文
異議駁回。
    理  由
一、原處分意旨略以：異議人即受處分人甲○○於民國96年6 月
    30日18 時16 分許，駕駛車牌號碼3315-GX 自用一般小客車
    ，行經臺北市○○區○○路與立德路口（往北投方向），於
    號誌轉換紅燈4 秒後，仍不依交通號誌指示在停止線前暫停
    ，而逕自闖紅燈往前行駛，經臺北市政府警察局北投分局警
    員依現場測速器拍攝結果舉發其「闖紅燈」違規行為。因依
    道路交通管理處罰條例第53條第1 項，裁處異議人罰鍰新臺
    幣（下同）2700元，並依同條例第63條第1 項第3 款記違規
    點數3 點，罰鍰限於96年10月20日前繳納，並註明上開罰鍰
    逾期不繳納之處分等語。
二、異議意旨則以：異議人於上開時地，因突遇前方黑色轎車緊
    急迴轉，為免發生車禍，造成生命財產損失，社會成本負擔
    ，其只好緊急駛離，致遭測速器拍攝為闖紅燈，請求撤銷原
    處分云云。
三、按汽車駕駛人，行經有燈光號誌管制之交岔路口闖紅燈者，
    處1800元以上5400元以下罰鍰；又汽車駕駛人有上開情形時
    ，除依原條款處罰鍰外，並記違規點數3 點，道路交通管理
    處罰條例第53條第1 項及第63條第1 項第3 款分別定有明文
    。
四、經查，本件依卷附為異議人所不爭執之測速器攝得之相片，
    顯示該處道路為一『T 型』路口，又異議人之行進方向，依
    相片中之時相號誌燈號，顯示紅燈無誤，足見異議人超越停
    止線當時應為紅燈。再查，異議人主張因閃避前方之黑色TO
    -YOTA 車輛，致不得不闖紅燈云云，然本院核對上開測速器
    攝得之相片，異議人所駕車輛前方並未顯示有此緊急迴轉之
    車輛，況衡諸道路駕駛常情，如遇有此突生狀況，後方車輛
    理應煞停或轉避，豈有繼續前行之理？故其所述因緊急避難
    ，不得不闖越紅燈之情，應屬卸詞，不足採信。此外，異議
    人未能充足主張緊急避難事證，原處分機關依上開規定所為
    處分，並無違誤，本件件異議為無理由，應予駁回。
五、據上論斷，應依道路交通案件處理辦法第19條，裁定如主文
    。
中　　華　　民　　國　　96　　年　　11　　月　  26    日
　　　　　　　　　　 交通法庭  法　官　  陳  財  旺
上列正本證明與原本無異。
如不服本裁定，應於裁定送達後5 日內敘明抗告理由，向本院提
出抗告狀。
                               書記官    周  百  川
中　　華　　民　　國　　96　　年　　11　　月　  26    日
